zh-TW: 居家和庭園 > 居家生活用品 > 洗衣用品 > 洗衣袋: 洗衣袋; 洗衣架
nb: Hjem og hage > Husholdningsartikler > Vaskeprodukter > Vaskeposer og -rammer: Vaskeposer; Tørkestativ
nl: Huis en tuin > Huishoudelijke benodigdheden > Wasbenodigdheden > Waszakken en manden: Waszakken; Wasframes
de: Heim & Garten > Haushaltsbedarf > Wäschepflege > Wäschesäcke & Waschkörbe: Wäschebeutel; Wäscheständer
th: บ้านและสวน > อุปกรณ์ใช้ในบ้าน > อุปกรณ์ซักผ้า > ถุงและกรอบสำหรับซักผ้า: ถุงซักผ้า; กรอบสำหรับซักผ้า
vi: Nhà và vườn > Sản phẩm gia dụng > Sản phẩm giặt là > Túi và khung giặt: Túi giặt; Khung Giặt Quần Áo
cs: Dům a zahrada > Potřeby pro domácnosti > Potřeby pro praní > Prací košíky a pytlíky: Sáčky na praní; Rámky na praní prádla
el: Σπίτι & κήπος > Είδη οικιακής χρήσης > Είδη πλυντηρίου > Τσάντες & πλαίσια πλύσης: Σακουλάκια πλυντηρίου ρούχων; Πλαίσια πλυσίματος ρούχων
pt-PT: Casa e jardim > Artigos para o lar > Artigos de limpeza para lavar roupa > Sacos e estruturas para roupa suja: Sacos para lavar roupa; Estruturas para roupa suja
fr: Maison et jardin > Produits ménagers > Produits de blanchisserie > Filets à linge et paniers de lavage: Sacs de lavage à linge; Cadres pour lavage du linge
zh-CN: 家居与园艺 > 家居用品 > 洗衣用品 > 洗衣袋/洗护专用支撑架: 洗衣袋; 洗衣框架
fi: Koti ja puutarha > Kotitaloustarvikkeet > Pyykinpesutarvikkeet > Pyykkipussit ja -korit: Pyykinpesupussit; Pyykkikorin kehykset
ko: 가정/원예 용품 > 생활용품 > 세탁용품 > 세탁망/세탁틀: 세탁망; 세탁 프레임
lt-LT: Namai ir sodas > Namų apyvokos reikmenys > Skalbimo reikmenys > Skalbinių maišeliai ir rėmai: Skalbinių maišeliai; Skalbinių rėmai
es: Casa y jardín > Productos del hogar > Productos para lavado de ropa > Cestas y bolsas de ropa: Bolsas de lavado; Protectores de lavado
tr: Ev ve Bahçe > Ev Sarf Malzemeleri > Çamaşırhane Sarf Malzemeleri > Çamaşır Torba ve Sepetleri: Çamaşır Yıkama Torbaları; Çamaşır Makinesi Çerçeveleri
en: Home & Garden > Household Supplies > Laundry Supplies > Laundry Wash Bags & Frames: Laundry Wash Bags; Laundry Wash Frames
da: Hjem og have > Husholdningsartikler > Vaskemidler > Vaskeposer og -kurve: Vasketøjsposer; Rammer til vaskemaskiner
ro-RO: Casă și grădină > Produse de uz casnic > Produse pentru spălat rufe > Săculeți pentru rufe și cadre: Săculeți pentru spălat rufe; Cadre pentru spălarea rufelor
pt-BR: Casa e jardim > Suprimentos domésticos > Suprimentos de lavandeira > Sacos e cestas para roupas: Sacos para lavagem de roupas; Estruturas para lavagem de roupas
hu: Otthon és kert > Háztartási kellékek > Mosodai kellékek > Mosózsákok és -keretek: Mosózsákok; Szennyestartó keretek
hr-HR: Dom i vrt > Potrepštine za kućanstvo > Potrepštine za pranje rublja > Vreće i okviri za pranje rublja: Vreće za pranje rublja; Okviri za pranje rublja
ru: Дом и сад > Хозяйственные товары > Товары для стирки, сушки и глажки > Мешки для стирки белья: Мешки для стирки белья; Рамки для стирки белья
sk-SK: Dom a záhrada > Potreby pre domácnosť > Potreby pre údržbu bielizne > Vrecká na pranie a stojany: Vrecká na pranie bielizne; Rámy na pranie bielizne
it: Casa e giardino > Forniture domestiche > Forniture lavanderia > Retine lavaggio biancheria e portabiancheria: Sacchetti per il lavaggio del bucato; Telai per sacchetti da bucato
pl: Dom i ogród > Artykuły gospodarstwa domowego > Artykuły do pralni > Torebki i koszyki do prania: Woreczki do prania; Ramki do prania
sv: Hem och trädgård > Hushållsutrustning > Tvättutrustning > Tvättpåsar och korgar: Tvättpåsar; Tvättställningar
sl-SI: Dom in vrt > Gospodinjski pripomočki > Pripomočki za pranje perila > Vrečke in okvirji za pranje perila: Vrečke za pranje perila; Ogrodja za perilo
bg-BG: Дом и градина > Битови консумативи > Консумативи за пране > Чанти за пране: Торби за пране; Мрежички за пране
ja: ホーム・ガーデン > 日用品 > 洗濯用品 > 洗濯ネット・洗濯かご: ランドリー用洗濯ネット; ランドリー用洗濯フレーム